臺灣雲林地方法院刑事判決　　　　　　　　　　　　　　九十一年度訴字第二五號
　　公　訴　人　臺灣雲林地方法院檢察署檢察官
　　被　　　告　戊○○
右列被告因公職人員選舉罷免法等案件，經檢察官聲請簡易判決處刑（九十一年度偵
字第二五號）及由台灣台北地方法院檢察署檢察官移送併辦（九十年度偵二一九八四
、二四二三○號），本院斗六簡易庭認不宜逕以簡易判決處刑，移送本院改依通常程
序審理，本院判決如左：
    主  文
戊○○連續意圖為第三人不法之所有，以恐嚇使人將本人之物交付未遂，處有期徒刑
壹年，緩刑參年。
    事  實
一、戊○○經由電視報導得知立法委員丁○○斗六服務處，於民國（下同）九十年十
    月八日清晨五時許，遭不明人士槍擊，並經由電腦網路查得立法委員丁○○、甲○○、丙○○及台北市議員乙○○服務處地址，竟意圖為第三人彭志翔（另由檢
    察官聲請移轉台灣新竹或台中地方法院檢察署偵辦）之不法所有之概括犯意，將
    其事先以電腦打字書寫之「丁○○上次算你命大想跟我玩沒那麼容易　勸你乖乖
    聽話照下面帳號把錢匯給我　不然我會對你和你家人不利　我只要３００萬相信
    對你只是個小數目　不得討價還價不准報警不然一切後果自行負責　寶島商業銀
    行８１５分行　帳號00000000000000　姓名彭志翔」、「甲○○
    你當了這麼久的立法委員　相信你也撈了不少　我是海線的阿文現在在跑路　所
    以想先跟你拿一點跑路費　就１００萬相信對你來說是個小意思　十一月三日以
    前匯款到下面這個帳戶　不然我會對你和你家人不利　不准報警否則後果自行負
    責　寶島商業銀行８１５分行　帳號00000000000000　姓名彭志
    翔」、「丙○○你當了這麼久的立法委員　相信你也撈了不少　我是海線的阿文
    現在在跑路　所以想先跟你拿一點跑路費　就１００萬相信對你來說是個小意思
    　十一月三日以前匯款到下面這個帳戶　不然我會對你和你家人不利　不准報警
    否則後果自行負責　寶島商業銀行８１５分行　帳號000000000000
    00　姓名彭志翔」、「乙○○你當了這麼久的議員　相信你也撈了不少　我是
    海線的阿文現在在跑路　所以想先跟你拿一點跑路費　就１００萬相信對你來說
    是個小意思　十一月三日以前匯款到下面這個帳戶　不然我會對你和你家人不利
    　不准報警否則後果自行負責　寶島商業銀行８１５分行　帳號0000000
    0000000　姓名彭志翔」等恐嚇信函，於九十年十月二十三日二十時許，
    自其新竹市住家附近郵局投遞分別郵寄至雲林縣斗六市○○路八之一號丁○○立
    法委員服務處、台北縣板橋市○○路○段二六二號二樓及台北市○○路○段三之
    一號五一三室甲○○立法委員服務處、林園市○○街七一號丙○○立法委員服務
    處、台北市○○○路○段一○八號一樓後棟及同市○○○路○段九號二樓乙○○
    議員服務處等地，並於同年月二十五日，分別寄到上開各處所，由各該服務處人
    員收受後轉交給丁○○等四人，惟未經丁○○等四人將款項匯入上開帳戶，旋為
    警循線查獲。
二、案經雲林縣警察局斗六分局移送臺灣雲林地方法院檢察署檢察官偵查起訴及由台
    灣台北地方法院檢察署檢察官移送併辦。
    理  由
一、訊據被告戊○○坦承於右揭時、地分別寄發上開恐嚇取財信函給被害人丁○○等
    四人，而未經被害人等人匯款之事實不諱，惟矢口否認有恐嚇取財之犯意，並辯
    稱：被告家中曾接獲恐嚇取財電話，經報警後，警方未予處理，嗣後又接獲恐嚇
    取財信函，被告始依所接獲恐嚇信函之內容、式樣，製作上開恐嚇信函寄給被害
    人等人，係為引起警方注意，追查寄發恐嚇取財信函給被告之不法之徒等語。經
    查，被告上開自白之事實，有被告寄給被害人等人之恐嚇信函影本六件分別在警
    、偵卷可稽，且上開恐嚇信上所採得之指紋，經送刑事警察局鑑定比對結果，部
    分與被告之指紋相符，有刑事警察局指紋室給台北市政府警察局刑事鑑識中心函
    附台灣台北地方法院檢察署九十年度偵字第二一九八四號卷可按，並有被害人丁○○、甲○○及丙○○三人之服務處人員鍾雅儷、黃　旋、陳宛辰及被害人乙○○在警偵訊中之筆錄，及彭志翔寶島商業銀行開戶約定書及上開帳戶交易明細附
    警卷可參，足信無誤。被告雖以前詞置辯，然未能提出其被恐嚇之信函供本院調
    查，且被告寄給被害人甲○○、丙○○及乙○○三人之恐嚇信函內容雖屬一致，
    惟與寄給被害人丁○○之恐嚇信函內容不同，有上開恐嚇信函影本可參，如被告
    所辯屬實，當無不預留証據供檢警日後偵查，及另依被害人各別情況予以製作恐
    嚇信函之理；又縱被告所辯其曾遭恐嚇取財乙節屬實，然與本案其對於被害人等
    人所為恐嚇取財犯行無關，而被告自承其教育程度係大學一年級肄業，豈有不知
    其前開所為，無法達其目的之理，故被告前揭所辯，有違常情，不足採信。被告
    犯行堪以認定，應予依法論科。
二、核被告戊○○以恐嚇使被害人丁○○等四人將款項匯入前揭帳戶交付給第三人彭
    志翔，而被告辯稱其不認識彭志翔乙節，核與彭志翔在警偵訊中之供述情節相符
    ，亦無証據足以証明被告係意圖為自己不法之所有而為上開恐嚇行為，故其所為
    係犯刑法第三百四十六條第三項、第一項意圖為第三人不法之所有，以恐嚇使人
    將本人之物交付未遂罪。被告分別向被害人甲○○及乙○○二人寄發二封恐嚇信
    函，核係基於一恐嚇取財之犯意所為，且其行為時間、地點密接，依一般社會觀
    念，難予獨立區分，並只分別侵害同一法益，應評價為一恐嚇取財行為之接續舉
    動，只分別觸犯一恐嚇取財罪名。又被告向被害人丁○○等四人所為恐嚇取財之
    四次犯行，其時間緊接，所犯犯罪構成要件相同，顯係基於概括之犯意反覆所為
    ，為連續犯，應以一恐嚇取財未遂罪論，並加重其刑。另被告已著手於犯罪行為
    之實行而不遂，為未遂犯，應予減輕其刑，並與上開加重部部，先加後減。爰審
    酌被告並無犯罪前科，有刑案資料查註紀錄表及台灣高等法院被告全國前案紀錄
    表可佐，目前在其母親所經營之公司工作，有正當職業之素行，和被告為第三人
    不法所有之犯罪動機、目的，被告大學一年級肄業之知識程度，與犯罪之手段、
    所生危害，及犯後坦承大部分犯行，並表悔悟，向被害人丁○○道歉，取得被害
    人之諒解，有和解書一紙附偵查卷可參等一切情況，量處被告如主文所示之刑。
    又被告未曾受有期徒刑以上刑之宣告，有上開前科紀錄表可佐，因一時失慮誤罹
    刑章，犯後並表悔悟，經此罪刑之宣告後，當知警惕，信無再犯之虞，故本院認
    其所受宣告之刑，以暫不執行為適當，爰併諭知緩刑三年，以啟自新。檢察官請
    求量處被告有期徒刑一年六月，緩刑四年，尚嫌過重，為本院所不採，併此敘明
    。
三、公訴意旨另以：被告於前揭時地向被害人丁○○寄發恐嚇取財信函，並另基於意
    圖使被害人心生畏懼而影響參選意願所為，故認被告另涉犯公職人員選舉罷免法
    第九十條第二項、第一項第一款前段之妨害他人競選未遂罪嫌。然為被告所否認
    ，且觀上開信函內容並無關於選舉之記載，無從單憑被告投遞上開恐嚇取財信函
    ，即認被告涉犯上開罪名，另卷內亦無被告另涉犯上開犯行之証據資料，自屬不
    能証明被告確有上開犯行，本應為被告無罪之諭知，惟公訴意旨認此部分，與前
    開被告論罪科刑部分，有牽連犯之裁判上一罪之關係，故不另為無罪之諭知。
四、據上論斷，應依刑事訴訟法第四百五十二條、第二百九十九條第一項前段、刑法
    第五十六條、第三百四十六條第三項、第一項、第二十六條前段、第七十四條第
    一款、罰金罰鍰提高標準條例第一條前段，判決如主文。
本案經檢察官蔣得龍到庭執行職務。
中　　　華　　　民　　　國　　　九十一　　　年　　二　　月　　二十七　　日
                                        臺灣雲林地方法院刑事第一庭
                                            法　官
右正本證明與原本無異。
如不服本判決，應於判決送達後十日內，向本院提出上訴狀。（須附繕本）
                                            書記官
中　　　華　　　民　　　國　　　九十一　　　年　　二　　月　　二十四　　日
附錄：
刑法第三百四十六條
意圖為自己或第三人不法之所有，以恐嚇使人將本人或第三人之物交付者，處六月以
上五年以下有期徒刑，得併科一千元以下罰金。
以前項方法得財產上不法之利益，或使第三人得之者，亦同。
前二項之未遂犯罰之。
